臺灣高等法院刑事裁定
111年度抗字第1679號
抗  告  人  臺灣桃園地方檢察署檢察官 
被      告  張益祥


            徐宿良




上列抗告人因被告等違反貪污治罪條例等案件，不服臺灣桃園地
方法院中華民國111年10月24日裁定（110年度金重訴字第4號）
，提起抗告，本院裁定如下：上列被告因聲請羈押案件，本院裁
定如下：
    主  文
抗告駁回。
    理  由
一、臺灣桃園地方檢察署檢察官於民國110年7月22日對被告徐宿
    良、張益祥及其他共同被告提起公訴，起訴被告徐宿良涉犯
    貪污治罪條例第6條第1項第3款侵占職務上持有非公有財物
    罪、刑法第132條第1項洩密罪、修正前毒品危害防制條例第
    15條第1項後段、第4條第3項公務員販賣第三級毒品罪、洗
    錢防制法第14條第1項洗錢罪；被告張益祥涉犯貪污治罪條
    例第6條第1項第3款侵占職務上持有非公有財物罪、修正前
    毒品危害防制條例第4條第3項販賣第三級毒品罪、洗錢防制
    法第14條第1項洗錢罪。被告2人就部分犯行係共同正犯。檢
    察官起訴後，被告2人經原審法院認有刑事訴訟法第101條第
    1項第1、2、3款羈押事由，且有羈押必要，均裁定自民國11
    0年7月30日起羈押並禁止接見通信，復先後自110年10月30
    日及12月30日、111年3月1日、5月1日、7月1日及9月1日裁
    定延長羈押並禁止接見通信共6次，羈押期間將於111年10月
    31日屆滿。
二、原裁定意旨略以：
　　㈠被告徐宿良部分：
　　　被告經訊問後坦承部分犯行，參酌卷內證據，堪認被告涉
      犯前述貪污治罪條例侵占職務上持有非公有財物罪、公務
      員販賣第三級毒品罪等嫌疑重大。該罪名繫屬最輕本刑五
      年以上有期徒刑之重罪。參以被告涉嫌侵占及販賣之第三
      級毒品愷他命數量龐大、犯罪所得甚鉅，衡諸趨吉避凶、
      躲避重刑處罰之人性，足認被告畏罪逃亡規避審判程序及
      將來執行之風險甚高，是有相當理由足認被告有逃亡之虞
      ，仍有羈押之原因。惟依刑事妥速審判法第5條第2項規定
      ，被告涉犯上開罪名於第一審延長羈押次數以6次為限，
      而本次為第6次延長羈押，是不得再延長羈押。然本案被
      告人數眾多，事實龐雜，尚須調查證據仍多，無法於本次
      延長羈押期間111年10月31日屆滿前審結。復考量本案就
      應調查證人已部分調查完畢之訴訟進度等情，准被告提出
      新臺幣（下同）100萬元保證金後，停止羈押，並限制住
      居及限制出境、出海8月，併依刑事訴訟法第116條之2規
      定，命被告於每週一及周四上午10時30分至11時30分之間
      ，以原裁定附表所示電子報到方式向原審法院報到，及接
      受適當科技設備監控8月，如有違反，得再執行羈押等語
      。
　　㈡被告張益祥部分：
　　　依訊問被告結果及參酌卷內證據，堪認被告涉犯前述貪污
      治罪條例侵占職務上持有非公有財物罪、公務員販賣第三
      級毒品罪等嫌疑重大。該罪名繫屬最輕本刑五年以上有期
      徒刑之重罪。參以被告涉嫌侵占及販賣之第三級毒品愷他
      命數量龐大、犯罪所得甚鉅，衡諸趨吉避凶、躲避重刑處
      罰之人性，足認被告畏罪逃亡規避審判程序及將來執行之
      風險甚高，是有相當理由足認被告有逃亡之虞，仍有羈押
      之原因。惟依刑事妥速審判法第5條第2項規定，被告涉犯
      上開罪名於第一審延長羈押次數以6次為限，而本次為第6
      次延長羈押，是不得再延長羈押。然本案被告人數眾多，
      事實龐雜，尚須調查證據仍多，無法於本次延長羈押期間
      111年10月31日屆滿前審結。復考量本案就應調查證人已
      部分調查完畢之訴訟進度等情，准被告提出新臺幣100萬
      元保證金後，停止羈押，並限制住居及限制出境、出海8
      月，併依刑事訴訟法第116條之2規定，命被告於每週一及
      周四上午10時30分至11時30分之間，以原裁定附表所示電
      子報到方式向原審法院報到，及接受適當科技設備監控8
      月，如有違反，得再執行羈押等語。
三、抗告意旨略以：被告徐宿良、張益祥犯罪所得分別高達168,
    082,100元、144,142,000元，原裁定竟僅命均交保100萬元
    ，顯不符比例，難有拘束力。被告徐宿良之配偶即同案被告
    李翠萍及胞弟李智超自幼居住在日本，李翠萍之胞姐現居住
    在美國；被告張益祥為竹聯幫平堂份子，逃往管道亦多，且
    於檢察官偵查傳喚時尚有立即提款、停止對外聯絡、借用友
    人證件辦理手機門號、使用後即關機、居無定所等情事，經
    檢察官指揮大量人力始拘提到案，可見被告2人逃亡可能性
    極高。原裁定僅限制被告2人住居、接受適當科技設備監控
    ，但未具體指明係何種科技設備，且未限定活動範圍，報到
    頻率亦少，原裁定之限制強度、範圍均不足防範其2人脫逃
    ，是有違誤，請撤銷更為適法裁定云云。
四、按被告經法官訊問後，雖有刑事訴訟法第101條第1項或第10
    1條之1第1項各款所定情形之一，而無羈押之必要者，得逕
    命具保、責付或限制住居；依同法規定得命具保、責付或限
    制住居者，亦得命限制出境、出海，刑事訴訟法第101條之2
    前段、第93條之6分別定有明文。又所謂必要與否，應由法
    院斟酌訴訟進行程度、犯罪性質、犯罪實際情狀及其他一切
    情事，審慎斟酌被告有無羈押之原因及羈押之必要，依職權
    妥適裁量。被告聲請具保停止羈押，除有刑事訴訟法第114
    條各款所列情形之一，不得駁回者外，准許與否，法院有審
    酌裁量之權。
五、經查：原裁定已審酌依被告2人所涉犯罪名、卷證資料及調
    查部分證人之初步結果，其2人涉犯上開重罪之嫌疑固屬重
    大，且涉嫌侵占、販賣之毒品數量龐大、犯罪所得甚鉅、刑
    責可能甚重，及趨吉避凶、不甘受罰之基本人性，認原羈押
    原因及必要性固俱存在，然依被告2人所涉罪名及刑事妥速
    審判法第5條第2項規定，其2人僅能延長羈押6次，今即將屆
    滿不能再延長羈押等情，復參酌檢察官已對被告2人偵查終
    結提起公訴，其2人於原審法院訊問時分別承認、否認犯罪
    及證據清晰程度、目前審理及調查進度等情，對被告2人為
    前揭具保停止羈押、限制住居、出境、出海、定期電子報到
    及接受適當科技設備監控等強制處分，核係審酌全案卷證及
    綜合一切情事後之裁量判斷，未悖離論理及經驗法則。且原
    裁定附表已詳載被告2人應接受科技設備監控及定期電子報
    到之方式為：被告2人必須隨身攜帶科技設備監控中心人員
    所交付，專用於科技設備監控用途，得與電子腳環或電子手
    環等科技監控設備搭配使用之手機（個案手機），於前述指
    定時間赴指定派出所，使用個案手機一併拍攝報到地點之機
    關銜、門牌，再回傳監控中心，由監控中心人員確認完畢始
    完成電子報告，且依監控中心人員指示重新拍照或為其他行
    為。原裁定並依此審酌科技設備監控之性質、功能與效果，
    及原羈押及替代羈押之目的、被告犯罪情狀、被告生活及經
    濟狀況、對被告之影響、選擇較輕微之替代措施後，裁定被
    告2人之具保金額各為100萬元，同時限制住居及限制出境、
    出海，核無檢察官抗告意旨主張具保金額過低、電子監控方
    式不明、報到頻率、限制強度及範圍均不足，無法確保被告
    2人不會逃亡等情事。檢察官抗告無理由，應予駁回。
六、據上論斷，依刑事訴訟法第412條，裁定如主文。
中　　華　　民　　國　　111 　年　　10　　月　　31　　日
                  刑事第二十四庭審判長法　官  陳德民
                                      法　官  葉力旗
                                      法　官  紀凱峰
以上正本證明與原本無異。
不得再抗告。
                                      書記官  嚴昌榮
中　　華　　民　　國　　111 　年　　10　　月　　31　　日